臺灣高雄地方法院刑事判決　　　　　　　 94年度訴字第715號
公　訴　人　臺灣高雄地方法院檢察署檢察官
被　　　告　甲○○　男　39歲.
指定辯護人　本院公設辯護人　周書帆
上列被告因違反槍砲彈藥刀械管制條例案件，經檢察官提起公訴
（93年度偵字第16479 號）後，聲請改依協商程序而為判決，本
院判決如下：
    主  文
甲○○未經許可，持有其他可發射子彈具有殺傷力之改造手槍，
處有期徒刑壹年拾月，併科罰金新臺幣參萬元，罰金如易服勞役
，以新臺幣玖佰元即銀元參佰元折算壹日。扣案仿BERETTA 廠84
型去除槍管內阻鐵而成之改造手槍壹枝（含彈匣壹個，槍枝管制
編號0000000000號）及改造子彈壹顆（直徑7.8mm 金屬彈頭），
均沒收。
    事  實  及  理  由
一、本件犯罪事實：甲○○明知可發射子彈具有殺傷力之改造手
    槍及具有殺傷力之改造子彈，均屬槍砲彈藥刀械管制條例所
    列管之槍枝及彈藥，非經主管機關許可，不得擅自持有，竟
    於民國93年6 月間，在高雄市○○區○○街3 巷13號17樓住
    處，向真實姓名不詳綽號「小山」、「阿虎」之成年男子，
    收受具有殺傷力由仿BERETTA 廠84型去除槍管內阻鐵而成之
    改造手槍一枝（含彈匣壹個，槍枝管制編號0000000000號）
    及改造子彈二顆（直徑7.8mm 金屬彈頭，其中一顆子彈業經
    取樣試射），並將之藏放於上開住處，而非法持有上開具有
    殺傷力之改造手槍一枝及改造子彈二顆。嗣於93年8 月17日
    17時10分許，為警持搜索票在上址搜索查獲，並扣得上開具
    有殺傷力之改造手槍一枝、改造子彈二顆，及不具殺傷力欠
    缺撞針而無法供擊發子彈之改造手槍一枝（槍枝管制編號為
    0000000000號）、土造子彈一顆、改造槍枝半成品一包、子
    彈半成品一包（52粒）、彈頭12顆、工業用底火6顆等物。
二、證據：
（一）被告甲○○於偵訊時及本院審理中之自白。
（二）證人陳潤東於檢察官偵訊時之證述。
（三）扣案之改造手槍二枝、子彈三顆、改造槍枝半成品一包、
      子彈半成品一包、彈頭12顆、工業用底火6顆等物。
（四）上開改造手槍一枝（槍枝管制編號為0000000000號）及改
      造子彈二顆（直徑7.8mm 金屬彈頭），經內政部警政署刑
      事警察局鑑驗結果，認該手槍係仿BERETTA 廠84型去除槍
      管內阻鐵而成之改造手槍，可擊發適用子彈，認具殺傷力
      ；另子彈二顆，認均係玩具金屬彈殼加裝直徑7.8mm 金屬
      彈頭而成之改造子彈，經取樣一顆試射，可擊發，認具殺
      傷力等情，有該局93年10月18日刑鑑字第○九三○一八一
      六一四號槍彈鑑定書及內政部警政署刑事警察局94年4 月
      4日刑鑑字第0940041332號函各一份在卷可參。
三、查被告行為後，槍砲彈藥刀械管制條例業於94年1 月26日修
    正公布，將第11條刪除，並將該條例第4 條第1 項第1 款所
    定「其他可發射金屬或子彈具有殺傷力之各式槍砲」之相關
    刑責規定移列併入第8 條內，其中關於未經許可持有該等槍
    砲之法定刑亦由「1 年以上7 年以下有期徒刑，併科新台幣
    7 百萬元以下之罰金。」提高為「3 年以上10年以下有期徒
    刑，併科新台幣7 百萬元以下罰金。」，經比較結果，自以
    適用修正前之規定有利於被告。是核被告所為，係犯修正前
    槍砲彈藥刀械管制條例第11條第4 項之未經許可持有可發射
    子彈具有傷殺力之改造手槍罪及同條例第12條第4 項之未經
    許可持有子彈罪（第12條第4 項並未修正）。又被告以一行
    為同時持有上開改造手槍及子彈，為想像競合犯，依刑法第
    55條規定，應從一重以未經許可持有可發射子彈具有傷殺力
    之改造手槍罪處斷。
四、本件經檢察官與被告於審判外達成協商之合意且被告已認罪
    ，其合意內容為：被告願受科刑範圍為有期徒刑一年十月，
    併科罰金新臺幣三萬元。經查，上開協商合意並無刑事訴訟
    法第455 條之4 第1 項所列情形之一，檢察官聲請改依協商
    程序而為判決，本院爰不經言詞辯論，於協商合意範圍內為
    協商判決，合予敘明。
五、扣案之改造手槍一枝（含彈匣一個，槍枝管制編號00000000
    00號）及改造子彈一顆（直徑7.8mm 金屬彈頭），經鑑定結
    果，均具有殺傷力，屬違禁物無訛，應依刑法第38條第1 項
    第1 款規定，併予宣告沒收；另有殺傷力之改造子彈一顆，
    業經取樣試射擊發而滅失，已如前述，已不具違禁物之性質
    ，自無庸併為沒收之宣告。至其餘扣案之改造手槍一枝（槍
    枝管制編號為0000000000號）、土造子彈一顆、改造槍枝半
    成品一包、子彈半成品一包、彈頭12顆、工業用底火6 顆等
    物，經鑑定結果均不具殺傷力，而非屬違禁物，亦非供被告
    犯罪所用之物，爰不另為沒收之諭知，併予敘明。
六、應適用之法條：刑事訴訟法第455 條之2 第1 項、第455 條
    之4 第2 項、第455 條之5 第1 項、第455 條之8 ，修正前
    槍砲彈藥刀械管制條例第11條第4 項、第12條第4 項，刑法
    第11條前段、第2 條第1 項但書、第55條、第38條第1 項第
    1 款、第42條第2 項，罰金罰鍰提高標準條例第2 條，現行
    法規所定貨幣單位折算新臺幣條例第2 條。
七、本判決除有刑事訴訟法第455 條之4 第1 項第1 款、第2 款
    、第4 款、第6 款、第7 款所定情形之一，或違反同條第2
    項規定者外，不得上訴。
八、如有前項所定得上訴之情形而不服本判決，得自收受判決送
    達之日起10日內，向本院提出上訴書狀，上訴於第二審法院
    。
中　　華　　民　　國　　94　　年　　5 　　月　　31　　日
                      刑事第八庭  審判長法　官  陳樹村
                                        法  官  林意芳
                                        法  官  吳俊龍
以上正本證明與原本無異。
中　　華　　民　　國　　94　　年　　6 　　月　　3 　　日
                                        書記官  許麗珠
附錄本判決論罪法條：
修正前槍砲彈藥刀械管制條例第11條第4項
未經許可，持有、寄藏或意圖販賣而陳列第一項所列槍砲者，處
一年以上七年以下有期徒刑，併科新臺幣七百萬元以下罰金。
槍砲彈藥刀械管制條例第12條第4項
未經許可，持有、寄藏或意圖販賣而陳列子彈者，處五年以下有
期徒刑，併科新台幣三百萬元以下罰金。
